【裁判字號】    89,易,46
【裁判日期】    890509
【裁判案由】    竊盜
【裁判全文】
臺灣宜蘭地方法院刑事判決                            八十九年度易字第四六號
    公  訴  人  臺灣宜蘭地方法院檢察署檢察官
    被      告  丙○○
                乙○○
右列被告等因竊盜案件，經檢察官提起公訴（八十八年度偵字第二○九○號），本院
判決如左：
    主  文
丙○○共同攜帶兇器，毀越安全設備竊盜，累犯，處有期徒刑壹年。
乙○○共同攜帶兇器，毀越安全設備竊盜，處有期徒刑拾月。
扣案之老虎鉗子參支、螺絲起子貳支、望遠鏡壹支均沒收。
    事  實
一、丙○○前因懲治盜匪條例案件，經臺灣高等法院判處有期徒刑三年六月確定，於
    八十五年八月十七日執行完畢，猶不知悔改，竟與乙○○共同意圖為自己不法所
    有，於民國八十八年五月二十六日中午十二時許，由丙○○攜帶其所有之望遠鏡
    一支，及客觀上足為兇器之老虎鉗子三支與螺絲起子二支，至宜蘭縣礁溪鄉○○
    路一一九之七號甲○○之住處，察看無人在家即分別由丙○○以老虎鉗子與螺絲
    起子毀壞安全設備鐵窗並以手掰開鐵條後，乙○○爬進屋內再打開大門使丙○○
    入內（侵入住宅部分未據告訴），竊取甲○○所有之新臺幣九千八百三十元、美
    金六十五元、六十五年版五百元舊鈔一張、六十五年版十元舊鈔十二張、六十一
    年版百元舊鈔三張、五十三年版百元舊鈔一張、五十三年版五十元舊鈔二張、五
    十年版一元舊鈔二張、四十九年版十元舊鈔八張、三十八年版五角舊鈔三張、手
    錶四只、金飾品一片、Ｋ金項鍊一條及金戒指二只等財物，得手後逃逸。嗣於同
    日下午五時十五分許，為警查獲。
二、案經宜蘭縣警察局礁溪分局報告臺灣宜蘭地方法院檢察署檢察官偵查起訴。
    理  由
一、訊據被告丙○○、乙○○固坦承於前揭時、地侵入甲○○之住宅，並竊得如前揭
    事實欄所載財物，惟丙○○辯稱伊係徒手掰開鐵窗，且事前事後均不知情；乙○○辯稱係丙○○找伊去的云云。經查：前揭事實業據被害人甲○○於警訊、偵查
    中指明無訛，並有卷附經被害人甲○○領回失竊物品之贓物認領保管單三紙（Ｋ
    金項鍊一條及金戒指二只，被告乙○○自承於逃逸時遺失），及扣案之望遠鏡一
    支、老虎鉗子三支、螺絲起子二支足資佐證。又查，觀之被害人甲○○所提供現
    場鐵窗毀壞情形之照片三幀（見偵查卷第四十四頁），該窗鎖均遭破壞、鑿洞，
    衡情應係使用工具所致，且被告丙○○攜有老虎鉗子及螺絲起子，應係毀壞鐵窗
    之工具，足見被告丙○○所辯尚難採信。綜上事證，被告犯行至堪認定。
二、按刑法第三百二十一條第一項第二款所謂「其他安全設備」，指門扇牆垣以外，
    依通常觀念足認防盜之一切設備而言，如窗戶等是；又被告所攜帶老虎鉗子及螺
    絲起子，在客觀上足以對人之生命、身體構成危害，自屬刑法第三百二十一條第
    一項第三款所稱之「兇器」。核被告丙○○、乙○○所為，係犯刑法第三百二十
    一條第一項第二款、第三款之加重竊盜罪，被告二人間有犯意聯絡及行為分擔，
    為共同正犯。查被告丙○○有事實欄所載之犯罪科刑執行情形，有臺灣高等法院
    檢察署刑案紀錄簡覆表，及臺灣高等法院被告全國前案紀錄表各一份在卷可佐，
    其前受有期徒刑執行完畢後，於五年以內再犯有期徒刑以上之本罪，為累犯，應
    依刑法第四十七條之規定，加重其刑。審酌被告丙○○、乙○○攜帶兇器、破壞
    鐵窗侵入住宅行竊危害居住安全甚鉅、犯後態度及其他一切情狀，分別量處如主
    文所示之刑。扣案之望遠鏡一支、老虎鉗子三支與螺絲起子二支，係被告丙○○
    所有，據被告丙○○、乙○○供明在卷，被告丙○○雖嗣後翻異惟不足採，並為
    供犯罪所用之物，爰依刑法第三十八條第一項第二款之規定，併予宣告沒收。
據上論斷，應依刑事訴訟法第二百九十九條第一項前段，刑法第二十八條、第三百二
十一條第一項第二款、第三款、第四十七條、第三十八條第一項第二款，判決如主文
。
本案經檢察官吳慧蘭到庭執行職務
中      華      民      國     八十九     年     五      月     九      日
                                  臺灣宜蘭地方法院刑事第二庭
                                      審判長法  官  黃  永  勝
                                            法  官  林  俊  廷
                                            法  官  郭  淑  珍
右正本證明與原本無異。
如不服本判決，應於判決送達後十日內向本院提出上訴狀。（應附繕本）
                                            書記官  陳  淑  宜
中      華      民      國   八十九     年     五      月     十      日
    刑法第三百二十一條第一項第二款、第三款
犯竊盜罪而有左列情形之一者，處六月以上五年以下有期徒刑：
二、毀越門扇、牆垣或其他安全設備而犯之者。
三、攜帶兇器而犯之者。


司法院資訊處製作；財團法人民間司法改革基金會備份。
